臺灣板橋地方法院刑事判決　　　　　　　94年度易字第1522號
公　訴　人　臺灣板橋地方法院檢察署檢察官
被　　　告　乙○○
上列被告因竊盜案件，經檢察官提起公訴（94年度偵字第18429
號），嗣因被告就被訴事實為有罪之陳述，本院告知被告簡式審
判程序之旨，並聽取當事人之意見後，裁定改由受命法官獨任依
簡式審判程序進行，判決如下：
    主  文
乙○○於夜間侵入住宅竊盜，累犯，處有期徒刑捌月。
    事  實
一、乙○○前因違反麻醉藥品管理條例案件，經本院於民國81年
    11月27日以81年度訴字第1443號判處應執行有期徒刑5 年9
    月，並於82年1 月4 日確定，其後經入監執行，而於83年11
    月26日假釋出監。惟乙○○於上開假釋期間，又因竊盜案件
    ，經本院於86年10月13日以86年度易字第6716號判處有期徒
    刑4 月，並於86年11月17日確定，嗣再經入監執行該有期徒
    刑4 月，上開假釋亦經撤銷，復接續執行其所餘殘刑有期徒
    刑3 年5 月24日，而於90年7 月20日因縮短刑期執行完畢。
二、詎乙○○猶不知悔改，於94年10月23日晚上11時許已屬夜間
    之時，至甲○○位於臺北縣三峽鎮○○路○ 段196 號3 樓之
    住處前，見該住處大門未鎖，竟基於意圖為自己不法所有之
    竊盜犯意，開啟該住處大門後侵入其內，竊取現金新台幣25
    7 元及印有「孩子王」圖樣之代幣1 枚得手，其後於同日晚
    上11時50分許離開該住處時，恰為返家之甲○○發現，甲○
    ○即察覺有異，且發現該住處內有遭竊之跡象，隨即自後追
    趕乙○○至臺北縣三峽鎮○○路○ 段74巷口，並報警處理，
    旋於同日晚上11時55分許，為警到場查獲。
三、案經臺北縣政府警察局三峽分局報告臺灣板橋地方法院檢察
    署檢察官偵查起訴。
    理  由
壹、程序方面：
    按本件被告乙○○所犯係死刑、無期徒刑、最輕本刑為3 年
    以上有期徒刑以外之罪，其於準備程序就前揭被訴事實為有
    罪之陳述，經法官告知簡式審判程序之旨，並聽取其與公訴
    人之意見後，本院認無不得或不宜改依簡式審判程序進行之
    處，爰依刑事訴訟法第273 條之1 第1 項、第284 條之1 ，
    裁定本件由受命法官獨任進行簡式審判程序，合先敘明。
貳、實體方面：
  一、訊據被告乙○○對於前開時、地之竊盜犯罪事實均坦承不
      諱，核與其於警詢及偵查中所供大致相符，尚無矛盾或不
      合常情之處；又前揭住處遭竊現金257 元及印有「孩子王
      」圖樣之代幣1 枚，且恰經被害人甲○○發現被告自其住
      處離開之事實，亦據被害人於警詢時陳明在卷（參見偵查
      卷第7 頁），核與被告所為供承大致相符；而前揭失竊之
      財物係自被告處查獲，現已發還被害人保管之事實，則有
      警方之搜索扣押筆錄、扣押物品目錄表、贓物認領保管單
      各1 份在卷為佐，此外本件復有竊盜現場暨查獲之現金、
      代幣照片合計2 幀附卷可參（參見偵查卷第22頁）。綜上
      所述，足徵被告所為自白核與事實相符，其自白應可採信
      ，是本件事證已臻明確，被告之犯行應堪認定。
  二、查被告於94年10月23日晚上11時許侵入前開住處行竊，自
      屬於夜間侵入住宅竊盜，核其所為，係犯刑法第321 條第
      1 項第1 款於夜間侵入住宅竊盜罪。又被告於夜間侵入住
      宅竊盜，則其侵入住宅之行為已結合於所犯上開加重竊盜
      罪之罪質中，自無更行構成侵入住宅罪之理，公訴意旨認
      被告仍涉有侵入住宅之犯行，僅因未據被害人告訴，始未
      予追訴云云，容有誤解。被告前因違反麻醉藥品管理條例
      案件，經本院於81年11月27日以81年度訴字第1443號判處
      應執行有期徒刑5 年9 月，並於82年1 月4 日確定，其後
      經入監執行，而於83年11月26日假釋出監。惟被告於上開
      假釋期間，又因竊盜案件，經本院於86年10月13日以86年
      度易字第6716號判處有期徒刑4 月，並於86年11月17日確
      定，嗣再經入監執行該有期徒刑4 月，上開假釋亦經撤銷
      ，復接續執行其所餘殘刑有期徒刑3 年5 月24日，而於90
      年7 月20日因縮短刑期執行完畢，此有臺灣高等法院被告
      前案紀錄表1 份在卷可按。其受有期徒刑執行完畢，於5
      年以內再犯本件最重本刑為有期徒刑以上之罪，為累犯，
      應依刑法第47條規定，加重其刑。
  三、本院審酌被告正值壯年，本應依循正軌賺取財物，惟其不
      思此為，反以於夜間侵入他人住宅之方式，竊取不法所得
      ，除造成受害民眾權益受損，致使社會治安益形敗壞外，
      其於夜間竟可任意侵入他人住宅，亦將使受害民眾留下心
      理上之負面陰影，是被告所為自應受有相當程度之刑事非
      難；惟另考量被告於犯後即能坦承犯行，而其竊得之財物
      價值甚微，且於犯後隨即遭查獲，其所竊財物並已發還被
      害人保管，所生實害已有所減輕等一切情狀，酌情量處如
      主文所示之刑，以資懲儆。
據上論斷，應依刑事訴訟法第273 條之1 第1 項、第284 條之1
、第299 條第1 項前段，刑法第321 條第1 項第1 款、第47條，
判決如主文。
本案經檢察官到庭黃仙宜執行職務。
中　　華　　民　　國　　94　　年　　12　　月　　23　　日
                  刑事第十三庭  法　官  陳信旗
以上正本證明與原本無異。
如不服本判決，應於送達後10日內向本院提出上訴狀。
　　　　　　　　　　　　　　　　書記官　陳昭綾
中　　華　　民　　國　　94　　年　　12　　月　　23　　日
附錄本判決論罪科刑之法條：
刑法第320條
    意圖為自己不法之所有或第三人不法之所有，而竊取他人之
    動產者，為竊盜罪，處5 年以下有期徒刑、拘役或5 百元以
    下罰金。
    意圖為自己或第三人不法之利益，而竊佔他人之不動產者，
    依前項之規定處斷。
    前2項之未遂犯罰之。
刑法第321條
    犯竊盜罪而有左列情形之一者，處6 月以上、5 年以下有期
    徒刑：
    一、於夜間侵入住宅或有人居住之建築物、船艦或隱匿其內
        而犯之者。
    二、毀越門扇、牆垣或其他安全設備而犯之者。
    三、攜帶兇器而犯之者。
    四、結夥3人以上而犯之者。
    五、乘火災、水災或其他災害之際而犯之者。
    六、在車站或埠頭而犯之者。
    前項之未遂犯罰之。
